臺灣新竹地方法院民事裁定
111年度司繼字第1167號
聲  請  人  鄧淑貞  
關係人  即
受選任人    彭首席律師 

上列聲請人聲請對被繼承人黃睿宇選任遺產管理人事件，本院裁
定如下：
    主  文
選任彭首席律師（地址：新竹縣○○市○○○路00號 ）為被繼承人黃
睿宇（男、民國00年00月00日生、身分證統一編號：Z000000000
號、民國111年2月26日死亡、生前最後住所：新竹縣○○鄉○○村00
鄰○○路000號）之遺產管理人。
准對被繼承人黃睿宇之繼承人為承認繼承之公示催告。
如有被繼承人黃睿宇之大陸地區以外之繼承人，應自本公示催告
最後登載公報、新聞紙或其他相類之傳播工具之日起捌個月內向
本院陳報承認繼承，如不於公示期限內申報承認繼承時，被繼承
人之遺產於大陸地區之繼承人依法繼承、清償債權並交付遺贈物
後有賸餘者歸屬國庫。
聲請人應於收受本裁定之日起貳月內，將本裁定登載於公報、新
聞紙或其他相類之傳播工具，並將登載證據檢送本院。
聲請程序費用新臺幣壹仟元由被繼承人黃睿宇之遺產負擔。
    理  由
一、本件聲請意旨略以：聲請人係被繼承人黃睿宇之債權人，前
    因聲請執行而以被繼承人為擔保利益人而於法院內提存擔保
    金，現欲取回該擔保金，然被繼承人於民國111年2月26日死
    亡，其各順位繼承人均已向鈞院聲請拋棄繼承並經准予備查
    在案，且親屬會議並未於1個月內選定遺產管理人，致使聲
    請人無法行使權利，為確保聲請人之權利，爰依民法第1178
    條第2項之規定，聲請鈞院選任被繼承人之遺產管理人等語
    。
二、按繼承開始時，繼承人之有無不明者，由親屬會議於一個月
    內選定遺產管理人，並將繼承開始及選定遺產管理人之事由
    ，向法院報明；無親屬會議或親屬會議未於前條所定期限內
    選定遺產管理人者，利害關係人或檢察官，得聲請法院選任
    遺產管理人，並由法院依前項規定為公示催告；又先順序繼
    承人均拋棄其繼承權時，由次順序之繼承人繼承。其次順序
    繼承人有無不明或第四順序之繼承人均拋棄其繼承權者，準
    用關於無人承認繼承之規定，民法第1177條、第1178條第2
    項、第1176條第6 項分別定有明文。
三、經查：
  ㈠聲請人所陳之上開事實，業經本院調閱相關卷宗核閱無訛，
    聲請人之主張堪信為真實。據此，本件被繼承人之全體繼承
    人均已拋棄繼承而無繼承人，其親屬會議亦未於法定期限內
    選定遺產管理人，從而聲請人以利害關係人之身分，聲請本
    院選任被繼承人之遺產管理人，洵屬有據。
  ㈡經聲請人推薦彭首席律師願意擔任本件遺產管理人。茲審酌
    律師對法律學有專精，持有具高度公信力之專門職業技術執
    照，對於遺產管理事件應較熟稔，較能積極有效地發揮遺產
    之最大效益，亦較可避免債權人債權追索困難之缺失，爰選
    任彭律師為被繼承人之遺產管理人，併依民法第1178條第2 
    項規定為承認繼承之公示催告。
四、依家事事件法第127 條第4 項，裁定如主文。
五、如對本裁定抗告須於裁定送達後10日內向本院提出抗告狀，
    並繳納抗告裁判費新台幣1,000 元。
中　　華　　民　　國　　111 　年　　11　　月　　21　　日
                  家事法庭司法事務官  武宛玲



附錄：

民法第1179條（遺產管理人之職務）
遺產管理人之職務如左：
一、編製遺產清冊。
二、為保存遺產必要之處置。
三、聲請法院依公示催告程序，限定一年以上之期間，公告被繼
    承人之債權人及受遺贈人，命其於該期間內報明債權及為願
    受遺贈與否之聲明，被繼承人之債權人及受遺贈人為管理人
    所已知者，應分別通知之。
四、清償債權或交付遺贈物。
五、有繼承人承認繼承或遺產歸屬國庫時，為遺產之移交。
前項第 1 款所定之遺產清冊，管理人應於就職後三個月內編製
之；第 4 款所定債權之清償，應先於遺贈物之交付，為清償債
權或交付遺贈物之必要，管理人經親屬會議之同意，得變賣遺產
。